臺灣桃園地方法院小額民事判決
111年度桃保險簡字第141號
原      告  新安東京海上產物保險股份有限公司

法定代理人  陳忠鏗
訴訟代理人  謝京燁
            吳崇銘
被      告  銳豐通運股份有限公司

法定代理人  許正仁
被      告  林修男

上列當事人間請求侵權行為損害賠償事件，本院於民國111年11
月24日言詞辯論終結，判決如下：
　　主    文
一、被告應連帶給付原告新臺幣36,019元，及自民國111年7月12
    日起至清償日止，按年息5%計算之利息。
二、原告其餘之訴駁回。　
三、訴訟費用新臺幣1,000元由被告連帶負擔新臺幣735元，餘由
    原告負擔。
四、本判決第1項得假執行。
　　理由要領
一、按簡易訴訟之訴狀送達後，原告不得將原訴變更或追加他訴
    ，但擴張或減縮應受判決事項之聲明者，不在此限，民事訴
    訟法第436條第2項、第255條第1項前段及但書第3款定有明
    文。經查，原告起訴時聲明原為：被告應連帶給付原告新臺
    幣（下同）125,567元，及自起訴狀繕本送達被告之翌日起
    至清償日止，按年息5%計算之利息（本院卷3頁）；嗣於民
    國111年11月24日言詞辯論期日變更聲明為：被告應連帶給
    付原告49,012元，及自起訴狀繕本送達之翌日起至清償日止
    ，按年息5%計算之利息（本院卷53頁），核屬減縮應受判決
    事項之聲明，應予准許。
二、原告請求之金額減縮為49,012元，實質上已屬適用小額訴訟
    程序之事件，僅不及變更案號而已，故本件應適用小額訴訟
    程序。
三、按負損害賠償責任者，除法律另有規定或契約另有訂定外，
    應回復他方損害發生前之原狀；第1項情形，債權人得請求
    支付回復原狀所必要之費用，以代回復原狀，民法第213條
    第1項、第3項定有明文。又債權人依民法第213條第3項之規
    定所得請求者既為回復原狀之必要費用，倘以修復費用為估
    定其回復原狀費用之標準，則修理材料以新品換舊品時，即
    應予折舊。次按被保險人因保險人應負保險責任之損失發生
    ，而對於第三人有損失賠償請求權者，保險人得於給付賠償
    金額後，代位行使被保險人對於第三人之請求權，保險法第
    53條第1項前段定有明文。此項保險人之代位權，係債權之
    法定移轉，不待被保險人另為債權讓與之表示。經查，原告
    主張所承保之車牌號碼000-0000號租賃小客車（下稱系爭車
    輛）之修復費用為125,567元，其中工資23,650元、塗裝36,
    657元、零件65,260元，並已依約給付同額之賠償金額予被
    保險人格上汽車租賃股份有限公司（下稱格上汽車公司）乙
    節，固據其提出系爭車輛之行車執照、維修照片、修理費用
    評估表、結帳單、零件認購單、統一發票及電子發票證明聯
    為證（本院卷6-8、10-17頁），惟依結帳單、零件認購單、
    統一發票及電子發票證明聯可知，工資為34,521元（計算式
    ：32,877×1.05=34,521）、零件為82,346元（計算式：78,4
    25×1.05=82,346）、拖吊服務費為3,200元及鋁圈維修為5,5
    00元，且零件若係以新換舊時，依前揭說明，即應計算折舊
    。依行政院所頒固定資產耐用年數表及固定資產折舊率表之
    規定，運輸業用客車、貨車之耐用年數為4年，依定率遞減
    法每年折舊1000分之438，其最後1年之折舊額，加歷年折舊
    累計額，其總和不得超過該資產成本原額之10分之9，另依
    營利事業所得稅查核準則第95條第6項規定固定資產提列折
    舊採用定率遞減法者，以1年為計算單位，其使用期間未滿1
    年者，按實際使用之月數相當於全年之比例計算之，不滿1
    月者，以1月計。本件系爭車輛為租賃小客車，依前揭系爭
    車輛之行車執照所示自106年3月出廠，迄本件事故發生時，
    已逾4年期間，則零件扣除折舊後之費用估定為8,235元（計
    算式：82,346×0.1=8,235），另加計工資費用34,521元、拖
    吊服務費3,200元及鋁圈維修5,500元，系爭車輛回復原狀之
    必要費用為51,456元（計算式：8,235+34,521+3,200+5,500
    =51,456），故原告既已給付賠償金額125,567元予被保險人
    格上汽車公司，依前揭規定及說明，自得代位格上汽車公司
    行使對被告之侵權行為損害賠償請求權，請求被告連帶給付
    前揭系爭車輛回復原狀之必要費用。至原告雖以修理費用評
    估表進而主張系爭車輛之修復費用中，工資為23,650元，塗
    裝為36,657元，零件則為65,260元，然既與結帳單、零件認
    購單、統一發票及電子發票證明聯所載不符，且修理費用評
    估表最終計算之工時、噴漆及零件金額亦與原告前揭主張不
    合，自難認原告此部分主張有理，況修理費用評估表上手寫
    之零件為65,261元、總額125,568元，亦與原告前揭主張未
    符，更徵原告此部分主張實屬無據。
四、綜上，審酌駕駛系爭車輛之訴外人鄭宇峻就本件事故之發生
    ，應負擔30%之與有過失責任，爰減輕被告應連帶賠償原告
    之金額為原賠償金額51,456元之70%即36,019元。
五、綜上所述，原告依侵權行為及保險代位之法律關係，請求被
    告連帶給付36,019元，及自起訴狀繕本送達之翌日即111年7
    月12日起至清償日止，按年息5%計算之利息，為有理由，應
    予准許。逾此範圍之請求，為無理由，應予駁回。
六、本判決原告勝訴部分，依民事訴訟法第436條之20之規定，
    應依職權宣告假執行。
七、訴訟費用負擔之依據：民事訴訟法第79條、第85條第2項，
    並依同法第436條之19第1項規定，確定訴訟費用額如主文第
    2項所示。
中　　華　　民　　國　　111 　年　　12　　月　　9 　　日
                  桃園簡易庭  法  官  陳柏嘉
以上為正本係照原本作成。
如不服本判決，應於送達後20日內，向本院提出上訴狀並表明上
訴理由，如於本判決宣示後送達前提起上訴者，應於判決送達後
20日內補提上訴理由書（須附繕本）。
如委任律師提起上訴者，應一併繳納上訴審裁判費。   
中　　華　　民　　國　　111 　年　　12　　月　　9 　　日
                              書記官  石曉芸
附錄：
一、民事訴訟法第436條之24第2項：
　  對於小額程序之第一審裁判上訴或抗告，非以其違背法令為
    理由，不得為之。
二、民事訴訟法第436條之25：
　  上訴狀內應記載上訴理由，表明下列各款事項：
　  ㈠原判決所違背之法令及其具體內容。
　  ㈡依訴訟資料可認為原判決有違背法令之具體事實。
三、民事訴訟法第471條第1項：（依同法第436條之32第2項規定
    於小額事件之上訴程序準用之）
    上訴狀內未表明上訴理由者，上訴人應於提起上訴後20日內
    ，提出理由書於原第二審法院；未提出者，毌庸命其補正，
    由原第二審法院以裁定駁回之。